【裁判字號】    95,易,1383
【裁判日期】    950922
【裁判案由】    竊盜
【裁判全文】
臺灣高雄地方法院刑事判決              95年度易字第1383號
公  訴  人  臺灣高雄地方法院檢察署檢察官
被      告  己○○
                    （現於臺灣高雄第二監獄另案執行中）
上列被告因竊盜案件，經檢察官提起公訴（95年度偵字第16287
號），被告於本院準備程序中為有罪陳述，經合議庭裁定由受命
法官依簡式審判程序獨任審理，本院判決如下：
    主  文
己○○連續攜帶兇器、踰越牆垣竊盜，處有期徒刑拾月，扣案之
扳手伍支、活動扳手貳支、鐵剪貳支、鉗子壹支、螺絲起子參支
及美工刀貳支，均沒收。
    事  實
一、己○○基於意圖為自己不法所有之概括犯意，連續於附表所
    示之時間、地點，以附表所示之方式，竊取如附表所示之物
    品。得手後，以所竊取之機車供己代步之用，並將所竊取之
    鐵材、電線、銅線等物品，分別販售與不知情之吳禎祥所經
    營之天祥資源回收場及黃耀誠所經營之誠雲資源回收場，所
    得供己花用殆盡。嗣於民國95年6 月14日下午2 時20分許，
    騎乘竊得之車牌號碼IUM-591 號重型機車行經高雄縣大寮鄉
    昭明村時，因見警於該村某家商店前進行肅竊攔檢，竟加速
    逃逸，俟為警於高雄縣林園鄉○○路92號前逮獲，始查悉上
    情，並扣得其所有供竊盜所用之扳手（起訴書均將扳手誤載
    為板手）5 支、活動扳手2 支、鐵剪2 支、鉗子（起訴書誤
    載為鐵剪）1 支、螺絲起子3 支及美工刀2 支。
二、案經高雄縣政府警察局移請臺灣高雄地方法院檢察署檢察官
    偵查起訴。
    理  由
一、本件被告己○○所犯係死刑、無期徒刑、最輕本刑為3 年以
    上有期徒刑以外之罪，其於準備程序中就被訴事實為有罪之
    陳述，經法官告知簡式審判程序之旨，並聽取公訴人及被告
    之意見後，認為適宜由受命法官獨任進行簡式審判程序，依
    刑事訴訟法第273 條之1 第1 項規定，裁定由受命法官獨任
    進行審判程序，合先敘明。
二、上揭事實業據被告供承不諱，核與證人即被害人丁○○、庚○○、丙○○、乙○○、甲○○、戊○○○於警詢之證述及
    證人吳禎祥於警詢之證述相符，復有證人丁○○、庚○○、
    丙○○出具之贓物認領保管單3 紙、照片20張在卷可稽，以
    及扣案之扳手5 支、活動扳手2 支、鐵剪2 支、鉗子1 支、
    螺絲起子3 支及美工刀2 支扣案可證，足認被告自白核與事
    實相符，自堪採為論罪之依據，本案事證明確，自應依法論
    科。
三、論罪、科刑：
  (一)按扳手5 支（長度分別為12、14、14、23、25.5公分）、活
    動扳手2 支（長度分別為21、25公分）、鐵剪2 支（長度分
    別為16、17公分）、鉗子1 支（長度分別為21.5公分）、螺
    絲起子3 支（長度分別為13.5、16、24公分）及美工刀2 支
    （未展開刀片之長度分別為13、16公分），前端均為鐵製材
    質，質地堅硬，業據本院當庭勘驗及被告供承在卷，並有卷
    附扣案工具照片可稽，且足供被告持上開工具行竊剪斷銅線
    圈之用，該等工具顯足以對人之生命、身體、安全構成威脅
    ，係屬兇器無訛。再本件證人戊○○○所有之空地，外圍以
    鐵製作成類似籬笆的鐵絲網物圍住，鐵網物高度達181 公分
    以上，並據被告供承在卷（見本院卷第40頁），復由卷附照
    片（見警卷第129 頁）顯示該鐵網物是固定之物，應係是作
    為區隔內外及防止外人入內之設備，是鐵絲網物應屬證人戊○○○所設之安全設備無訛。
  (二)又被告於行為後，如附表所示之相關法律均業經變更，並俱
    於95年7 月1 日施行，玆經整體比較結果，裁判時法並未較
    為有利，從而依刑法第2 條第1 項規定，自應適用各該行為
    時法，亦即修正前法至明。
  (三)核被告己○○就附表一編號1 、2 、7 、8 所示之行為，係
    犯修正前刑法第320 條之普通竊盜罪；被告就附表一編號4
    所示之行為，係犯刑法第321 條第1 項第2 款之逾越牆垣竊
    盜罪；就附表一編號6 所示之行為，係犯刑法第321 條第1
    項第3 款之攜帶兇器竊盜罪，被告就附表一編號3 、5 、9
    所示之行為，係犯刑法第321 條第1 項第2 款、第3 款之攜
    帶兇器、踰越牆垣竊盜罪及攜帶兇器踰越安全設備竊盜罪。
    被告前後多次竊盜犯行，時間緊接，犯罪構成要件相同，顯
    係基於概括犯意反覆為之，為連續犯，應依法論以情節較重
    之附表一編號5 所示之攜帶兇器、踰越牆垣竊盜罪，並加重
    其刑。
  (四)爰審酌被告正值青壯之年，不思以正當方式取得財物，竟貪
    圖私慾，竊取他人之物，侵害他人之財產安全，惡性非輕，
    惟念及被告犯罪後坦承犯行，犯罪後態度尚佳，以及被害人
    之部分財物為警及時查獲，並已發還被害人，尚未造成重大
    損失等一切情狀，量處如主文所示之刑。
  (五)扣案之扳手5 支、活動扳手2 支、鐵剪2 支、鉗子1 支、螺
    絲起子3 支及美工刀2 支，為被告所有供犯罪所用之物，業
    經被告供承在卷，爰依刑法第38條第1 項第2 款併予宣告沒
    收。另未扣案之萬用鑰匙及T 型扳手，雖亦為被告所有供犯
    罪所用之物，惟該鑰匙係插在被告所竊取之車牌號碼OVB-56
    9 號重型機車上，該機車又已經被害人丁○○領回，而該鑰
    匙非被害人原有之鑰匙，因已遭被害人將之丟棄，另T 型扳
    手亦業經被告丟棄（見警卷第7 頁、偵卷第47頁），是上開
    鑰匙及T 型扳手既已滅失，亦非違禁物，爰不為沒收之諭知
    。
據上論斷，應依刑事訴訟法第273條之1第1項、第299條第1項前
段，刑法第2 條第1 項前段、第321 第1 項第2 款、第3 款、第
38條第1 項第2 款、修正前刑法第56條，判決如主文。
本案經檢察官辛○○到庭執行職務。
中    華    民    國    95    年    9    月    22    日
                  刑事第十庭    法  官  楊淑珍
以上正本證明與原本無異。
如不服本判決，應於判決送達後10日內，向本院提出上訴狀。
中    華    民    國    95    年    9    月    22    日
                                書記官  林秀敏
附錄本案論罪科刑法條
中華民國刑法第321條
犯竊盜罪而有左列情形之一者，處6 月以上、5 年以下有期徒刑
：
一於夜間侵入住宅或有人居住之建築物、船艦或隱匿其內而犯
  之者。
二毀越門扇、牆垣或其他安全設備而犯之者。
三  攜帶兇器而犯之者。
四  結夥三人以上而犯之者。
五  乘火災、水災或其他災害之際而犯之者。
六  在車站或埠頭而犯之者。
前項之未遂犯罰之。
附表一：
┌──┬────┬───────┬───────┬────┬─────┐
│編號│犯罪時間│犯  罪  地  點│犯  罪  方  法│被害人  │所竊物品  │
├──┼────┼───────┼───────┼────┼─────┤
│1   │95年6月4│高雄縣林園鄉鳳│被告以自備萬用│丁○○  │車牌號碼OV│
│    │日凌晨3 │林路二段「大有│鑰匙，竊取車牌│        │B-569號之 │
│    │時許    │網路咖啡店」停│號碼OVB-569 號│        │重型機車  │
│    │        │車場前        │之重型機車    │        │          │
├──┼────┼───────┼───────┼────┼─────┤
│2   │95年6月6│高雄縣林園鄉鳳│被告徒手竊取車│丙○○  │乙炔鋼瓶、│
│    │日晚上11│林路四段629號 │行外屋簷下工作│        │氧氣鋼瓶各│
│    │時許    │「志尚車行」  │地上之乙炔鋼瓶│        │1瓶       │
│    │        │              │、氧氣鋼瓶各1 │        │          │
│    │        │              │瓶            │        │          │
├──┼────┼───────┼───────┼────┼─────┤
│3   │95年6月8│屏東縣新園鄉媽│被告自該工廠後│乙○○  │電纜線、鐵│
│    │日上午9 │祖路513號「友 │門翻牆進入工廠│        │材、鐵塊  │
│    │時許    │連飼料工廠」  │內，以自備鐵剪│        │          │
│    │        │              │竊取電纜線    │        │          │
├──┼────┼───────┼───────┼────┼─────┤
│4   │95年6月9│同上          │被告自該工廠後│同上    │鐵材      │
│    │日下午1 │              │門翻牆進入工廠│        │          │
│    │時許    │              │內，徒手竊取工│        │          │
│    │        │              │廠內之鐵材    │        │          │
├──┼────┼───────┼───────┼────┼─────┤
│5   │95年6月1│同上          │被告自該工廠後│同上    │電纜線、鐵│
│    │1日下午3│              │門翻牆進入工廠│        │塊        │
│    │時30分許│              │內，以自備鐵剪│        │          │
│    │        │              │竊取工廠內之電│        │          │
│    │        │              │纜線、鐵塊    │        │          │
├──┼────┼───────┼───────┼────┼─────┤
│6   │95年6月1│高雄縣林園鄉鳳│被告以自備T型 │庚○○  │車牌號碼IU│
│    │0日晚上1│林北路與忠孝西│扳手，竊取機車│        │M-591號之 │
│    │1時許   │路口          │              │        │重型機車  │
├──┼────┼───────┼───────┼────┼─────┤
│7   │95年6月1│高雄縣林園鄉鳳│被告自該工廠已│甲○○  │鐵材      │
│    │3日中午1│林路一段34巷「│遭破壞後門門鎖│        │          │
│    │2時許   │佳宏鐵工廠」  │之後門處進入工│        │          │
│    │        │              │廠內，徒手竊取│        │          │
│    │        │              │鐵材（無證據顯│        │          │
│    │        │              │示該門鎖為被告│        │          │
│    │        │              │所破壞，是依罪│        │          │
│    │        │              │證有疑，利於被│        │          │
│    │        │              │告原則，尚難認│        │          │
│    │        │              │被告另涉刑法第│        │          │
│    │        │              │321 條第1 項第│        │          │
│    │        │              │2 款之加重竊盜│        │          │
│    │        │              │罪）          │        │          │
├──┼────┼───────┼───────┼────┼─────┤
│8   │95年6月1│同上          │同上          │同上    │同上      │
│    │3日晚上6│              │              │        │          │
│    │時許    │              │              │        │          │
│    │        │              │              │        │          │
├──┼────┼───────┼───────┼────┼─────┤
│9   │95年6月1│高雄縣林園鄉鳳│翻越空地上之鐵│戊○○○│發電機銅線│
│    │3日晚上8│林路三段與潭頭│絲網後入內，以│        │圈        │
│    │時許    │路旁空地內    │自備之扣案之扳│        │          │
│    │        │              │手、鐵剪、鉗子│        │          │
│    │        │              │、美工刀等工具│        │          │
│    │        │              │在該處竊取銅線│        │          │
└──┴────┴───────┴───────┴────┴─────┘
附表二
┌──────┬─────────────┬─────────────┬───────┬────┐
│相關變更條文│行為時法（下稱舊法）之內容│裁判時法（下稱新法）之內容│比  較  理  由│備    註│
├──────┼─────────────┼─────────────┼───────┼────┤
│【連續犯之刪│連續數行為而犯同一罪名者，│刪除                      │新法將連續犯之│舊法有利│
│除】        │以一罪論。但得加重其刑至二│                          │規定刪除後，除│        │
│            │分之一                    │                          │非符合「接續犯│        │
│            │                          │                          │」或「包括的一│        │
│            │                          │                          │罪」情形，可認│        │
│            │                          │                          │構成單一犯罪外│        │
│            │                          │                          │，均應認係數罪│        │
│            │                          │                          │併罰。是此刪除│        │
│            │                          │                          │雖非犯罪構成要│        │
│            │                          │                          │件之變更，但顯│        │
│            │                          │                          │已影響行為人刑│        │
│            │                          │                          │罰之法律效果，│        │
│            │                          │                          │自屬法律有變更│        │
│            │                          │                          │依新法第2條第1│        │
│            │                          │                          │項規定，比較新│        │
│            │                          │                          │舊法。        │        │
╠═══╤══╪═════════════╧═════════════╧═══════╪════╡
║整體比│舊法│應論以加重竊盜1罪，並加重其刑                                         │舊法較為│
║      ├──┼───────────────────────────────────┤有利    │
║較結果│新法│除可認係接續犯或包括一罪外，應論以普通竊盜罪及加重竊盜罪數罪          │        │
╚═══╧══╧═══════════════════════════════════╧════╛


司法院資訊處製作；財團法人民間司法改革基金會備份。
